臺灣基隆地方法院刑事判決 　　　　　　　94年度訴字第215號
公　訴　人　臺灣基隆地方法院檢察署檢察官
被　　　告　甲○○　男　30歲.
上列被告因違反毒品危害防制條例案件，經檢察官提起公訴（94
年度毒偵字第55號），被告為有罪之陳述，經本院合議庭裁定由
受命法官獨任進行簡式審判程序，判決如下：
    主    文
甲○○連續施用第一級毒品，累犯，處有期徒刑壹年。扣案之注
射針筒壹支、塑膠吸管貳支均沒收。
    事    實
一、甲○○於民國八十七年間，因施用毒品案件，經臺灣基隆地
    方法院裁定送觀察、勒戒後，認無繼續施用毒品之傾向，由
    臺灣基隆地方法院檢察署檢察官於八十七年八月十七日以八
    十七年度偵字第三四０一號為不起訴處分確定，復於八十八
    年間，因施用毒品案件，經臺灣基隆地方法院裁定送觀察、
    勒戒後，仍認無繼續施用毒品之傾向，由臺灣基隆地方法院
    檢察署檢察官於八十八年十二月二十日以八十八年度偵緝字
    第五三九號為不起訴處分確定，復於八十九年間，因施用毒
    品案件，經臺灣基隆地方法院裁定令入戒治處所施以強制戒
    治，另涉犯刑事案件部分，經臺灣基隆地方法院檢察署檢察
    官以八十九年度毒偵字第三五四號聲請簡易判決處刑，並經
    台灣基隆地方法院合議庭於八十九年七月十二日以八十九年
    度簡上字第四六號刑事判決判處有期徒刑六月確定，復於八
    十九年間，因施用毒品案件，經臺灣基隆地方法院檢察署檢
    察官以八十九年度毒偵字第二四五八號聲請簡易判決處刑，
    並經台灣基隆地方法院於九十年四月六日以八十九年度易字
    第七七一號刑事判決判處有期徒刑四月確定，甲○○上開所
    處有期徒刑六月、四月，經接續執行，因行刑累進處遇縮短
    刑期而於九十一年七月十七日執行完畢，復於九十二年間，
    因施用毒品案件，經臺灣基隆地方法院檢察署檢察官以九十
    二年度毒偵字第四八一號提起公訴，並經台灣基隆地方法院
    於九十二年七月三十一日以九十二年度訴字第三０三號刑事
    判決判處有期徒刑八月確定，於九十三年九月八日執行完畢
    。詎甲○○猶未能戒除毒癮，基於施用第一級毒品之概括犯
    意，自九十三年九月十九日起至九十三年十二月二十一日止
    ，在基隆市○○路二九八巷十五號住處等地，以注射針筒靜
    脈注射之方式，連續多次施用第一級毒品海洛因。嗣於九十
    三年十二月二十二日下午八時許，警方持本院核發之搜索票
    前往甲○○上址住處執行搜索，並扣得甲○○所有供施用第
    一級毒品海洛因所使用之注射針筒一支、塑膠吸管二支，經
    警於同日下午十一時許採集其尿液送驗，呈第一級毒品毒品
    海洛因代謝後之嗎啡陽性反應，而查悉上情。
二、案經基隆市警察局第二分局報請臺灣基隆地方法院檢察署檢
    察官偵查起訴。
    理    由
一、右揭事實，業據被告甲○○於本院審判時坦承不諱，而被告
    於九十三年十二月二十二日經警查獲後，經警採集其尿液送
    請基隆市衛生局、台灣尖端先進生技醫藥股份有限公司鑑定
    結果，均呈第一級毒品海洛因代謝後之嗎啡陽性反應，此有
    基隆市衛生局基衛檢壹字第０九三００一九二七０號、台灣
    尖端先進生技醫藥股份有限公司九十四年三月七日濫用藥物
    檢驗報告書各一紙在卷可稽，復有被告所有供施用第一級毒
    品海洛因所使用之注射針筒一支、塑膠吸管二支扣案可稽，
    被告自白施用第一級毒品海洛因，核與事實相符，應可採信
    。又被告有如事實欄所載因施用毒品案件，先後經觀察、勒
    戒、強制戒治後，由檢察官為不起訴處分、起訴科刑等情，
    亦有臺灣高等法院被告全國前案紀錄表、臺灣基隆地方法院
    檢察署檢察官八十七年度偵字第三四０一號、八十八年度偵
    緝字第五三九號不起訴處分書等件附卷足佐。綜上所陳，本
    案事證明確，被告於觀察勒戒執行完畢後，五年以內三犯以
    上施用第一級毒品之犯行，堪可認定，應依法論科。
二、核被告所為，係犯毒品危害防制條例第十條第一項之施用第
    一級毒品罪。被告持有第一級毒品海洛因係供施用，其持有
    第一級毒品海洛因之低度行為，應為施用第一級毒品之高度
    行為所吸收，不另論罪。被告先後多次施用第一級毒品海洛
    因之犯行，時間緊接，所犯構成要件相同，顯係基於概括犯
    意為之，為連續犯，應依刑法第五十六條論以施用第一級毒
    品罪一罪，並加重其刑，又被告有如事實欄所載之犯罪科刑
    及執行完畢情形，有卷附臺灣高等法院被告全國前案紀錄表
    可按，其受有期徒刑執行完畢後，五年以內再犯本件有期徒
    刑以上之罪，為累犯，應依刑法第四十七條規定遞加重其刑
    。爰審酌被告曾因施用毒品案件，先後經觀察、勒戒、強制
    戒治而經不起訴處分、起訴科刑，仍不知悔改，竟仍繼續施
    用足以導致精神障礙及生命危險之成癮性毒品，顯見其缺乏
    拒用毒品之決心及悔改之意，兼以施用毒品危害施用者之神
    經中樞，使施用者產生幻聽及幻想之症狀，不僅對施用者之
    健康產生不良影響，同時因幻聽及幻想結果亦可能使施用者
    對周遭之人施暴，或因購毒解癮，而無所不用其極，對公共
    秩序及其家人亦有危害之虞，及施用之期間、次數、犯罪後
    坦承犯行，態度良好等一切犯罪情狀，量處如主文所示之刑
    。扣案之注射針筒一支、塑膠吸管二支，係被告所有供施用
    第一級毒品海洛因所使用之物，業據被告於本院審理時供承
    在卷，依法宣告沒收之。
據上論斷，應依刑事訴訟法第299 條第1 項前段、第273 條之1
第1 項，毒品危害防制條例第10條第1 項，刑法第11條前段、第
56條、第47條、第38條第1項第2款，判決如主文。
本案經檢察官林伯宇到庭執行職務。
中　　華　　民　　國　　94　　年　　4 　　月　　20　　日
                  刑事第二庭法  官  徐世禎
以上正本證明與原本無異。
對於本件判決如有不服，應於收受送達後10日內，向本院提出上
訴書狀，上訴於臺灣高等法院，並按他造當事人之人數附具繕本
。
中　　華　　民　　國　　94　　年　　4 　　月　　21　　日
                            書記官  王一芳
附錄論罪科刑之法條：
毒品危害防制條例第10條第1 項
施用第 1 級毒品者，處6月以上5年以下有期徒刑。
